臺灣臺中地方法院刑事判決　　　　　　　100年度訴字第285號
公　訴　人　臺灣臺中地方法院檢察署檢察官
被　　　告　劉佳良
上列被告因妨害性自主罪等案件，經檢察官提起公訴(99年度偵
字第23883號、第24405號、第24499號、第24916號)，因被告於
準備程序中就被訴事實為有罪之陳述，經本院合議庭裁定由受命
法官獨任進行簡式審判程序，本院判決如下:
    主  文
劉佳良犯公然猥褻罪，處拘役肆拾日，如易科罰金，以新臺幣壹
仟元折算壹日；減為拘役貳拾日，如易科罰金，以新臺幣壹仟元
折算壹日。又成年人故意對少年犯性騷擾防治法第25條第1項之
意圖性騷擾罪，處有期徒刑伍月。又犯強制猥褻罪，處有期徒刑
捌月。又犯公然猥褻罪，處拘役肆拾日，如易科罰金，以新臺幣
壹仟元折算壹日。又成年人故意對少年犯性騷擾防制法第25條第
1項之意圖性騷擾罪，處有期徒刑伍月。拘役部分應執行拘役伍
拾日，如易科罰金，以新臺幣壹仟元折算壹日；有期徒刑部分應
執行有期徒刑壹年。
    事實及理由
一、本件犯罪事實如下:劉佳良為規避查緝，將所竊得車牌號碼
    JQN-430號之車牌懸掛在其所使用車牌號碼JRT-411號重型機
    車(其涉竊盜部分，由檢察官另以99年度偵字第23688號聲請
    簡易判決處刑)，而為下列犯行:
(一)劉佳良意圖供人觀賞，於民國96年4月18日凌晨2時30分，騎
    乘上開懸掛車牌號碼JQN-430號重型機車，前往臺中縣○○
    鄉○○路53巷7號(起訴書誤載13號)停車場，屬不特定人得
    以共見共聞之場所，見董○○(已成年)在該處停妥車輛下車
    後，即對著董○○裸露其下半身，並以手前後撫弄其性器(
    即俗稱自慰)逞慾，董○○當場見聞後驚叫，劉佳良始騎乘
    上開重型機車逃逸。
(二)劉佳良係成年人，詎其意圖性騷擾，於97年1月間某日上午
    某時，騎乘上開重型機車，前往○○鄉○○村○○○街附近
    ，乘少年A女(代號3494HV-9939，82年9月出生，真實姓名、
    年籍，均詳見卷內代號3494HV-9939之真實姓名對照表，下
    稱A女)行走於路上不及抗拒之際，從A女後方以手觸摸其臀
    部約3秒，以此方式對A女為性騷擾之行為得逞，劉佳良食髓
    知味，欲折返再次對A女性騷擾，經A女以書包丟擲，劉佳良
    始罷手並騎車逃逸。
(三)1.劉佳良基於強制猥褻之犯意，於97年9月5日凌晨4時20分
    ，騎乘上開懸掛車牌號碼JQN-430號重型機車，尾隨年滿19
    歲之B女(代號00000000，77年12月出生，真實姓名、年籍，
    均詳見卷內代號00000000之真實姓名對照表，下稱B女)至○
    ○鄉○○路49巷前，將B女推倒在地後，以手強行撫摸A女胸
    部、拉扯其褲頭，並持客觀上未具危害人之身體之塑膠刀1
    支(非凶器)，作勢威嚇B女，以此強暴、脅迫方式對B女為猥
    褻之行為得逞，嗣經B女喊叫、抵抗後，劉佳良始予罷手。
    2.旋劉佳良另基於公然猥褻之犯意，意圖供人觀賞，在該處
    馬路上，屬不特定人得以共見共聞之場所，對著B女裸露其
    性器並以手前後撫弄其陰莖(即俗稱自慰）逞慾，嗣有路人
    經過，劉佳良始騎車逃逸。
(四)劉佳良係成年人，其意圖性騷擾，於99年6月29日上午7時5
    分許，騎乘上開重型機車，前往○○鄉○○路129巷口處，
    趁少年C女(代號3494HV-9938，85年2月出生，真實姓名、年
    籍，均詳見卷內代號3494HV-9938之真實姓名對照表，下稱C
    女)不及抗拒，從C女後方以手觸摸其大腿之身體隱私處，以
    此方式對C女為性騷擾之行為得逞，C女當場驚叫後，劉佳良
    即迅速騎車逃逸。
二、上開犯罪事實有以下證據可資證明：
(一)被告劉佳良於警詢、偵查中及本院行準備程序、審理時之自
    白。
(二)證人董○○、A女、B女、C女於警詢、偵查中之證述。
(三)刑事現場測繪圖、路口監視器翻拍照片、車輛詳細資料報表
    等資料。
三、查被告係57年9月1日出生，於行為時為年滿20歲之成年人，
    A女、C女各為82年9月出生、85年2月出生，於行為時均為年
    滿14歲之少年，有其等年籍資料在卷可憑。核被告上開犯罪
    事實一(一)、一(三)2.所為，均係犯刑法第234條第1項之公
    然猥褻罪。又核其上開犯罪事實一(二)、一(四)所為，均係
    犯兒童及少年福利法第70條第1項前段、性騷擾防治法第25
    條第1項之成年人故意對少年犯意圖性騷擾罪，被告故意對A
    女、C女犯性騷擾防治法第25條第1項之罪，均應依兒童及少
    年福利法第70條第1項前段規定各加重其刑。另核其上開犯
    罪事實一(三)1.所為，係犯刑法第224條之強制猥褻罪。被
    告所犯上開5罪，犯意各別，應予分論併罰。
四、又被告為上開犯罪事實一(一)行為後，中華民國96年罪犯減
    刑條例業於96年7月16日施行，查被告該次犯行之犯罪時間
    ，係在96年4月24日以前，且所犯之罪，復合於減刑條件，
    應依同條例第2條第1項第3款規定減刑如主文所示，並諭知
    易科罰金之折算標準。
據上論斷，應依刑事訴訟法第273條之1第1項、第299條第1項前
段、第310條之2、第454條第1項，兒童及少年福利法第70條第1
項前段，性騷擾防治法第25條第1項，刑法第11條前段、第224條
、第234條第1項、第41條第1項前段、第51條第5款、第6款，中
華民國96年罪犯減刑條例第2條第1項第3款、第7條、第9條，判
決如主文。
本案經檢察官劉玉媛到庭執行職務。
中    華    民    國   100    年    3     月    21    日
                刑事第三庭    法  官  丁智慧 
以上正本證明與原本無異。
如不服本判決，應於送達後10日內向本院提出上訴狀（須附繕本
），上訴於臺灣高等法院臺中分院。
                              書記官  王志
中    華    民    國   100    年    3     月    21    日
附錄本案論罪科刑法條全文:
性騷擾防治法第25條第1項
意圖性騷擾，乘人不及抗拒而為親吻、擁抱或觸摸其臀部、胸部
或其他身體隱私處之行為者，處2年以下有期徒刑、拘役或科或
併科新臺幣10萬元以下罰金。
刑法第224條
對於男女以強暴、脅迫、恐嚇、催眠術或其他違反其意願之方法
，而為猥褻之行為者，處6月以上5年以下有期徒刑。
刑法第234條第1項
意圖供人觀覽，公然為猥褻之行為者，處1年以下有期徒刑、拘
役或3千元以下罰金。